臺灣臺北地方法院民事判決　　　　　　　94年度訴字第5621號
原　　　告　台北國際商業銀行股份有限公司
法定代理人　丁○○
訴訟代理人　甲○○
被　　　告　乙○○即堅業五金.
兼上一人之
訴訟代理人　丙○○
上列當事人間請求清償借款事件，本院於民國94年11月21日言詞
辯論終結，判決如下：
    主      文
被告應連帶給付原告新台幣壹佰貳拾萬柒仟捌佰柒拾陸元，及如
附表二所示利息、違約金。
訴訟費用由被告連帶負擔。
本判決於原告以新台幣肆拾壹萬元或同面額之中央政府重大交通
建設公債甲類第六期債票（85年度）供擔保後，得假執行；但被
告如以壹佰貳拾萬柒仟捌佰柒拾陸元預供擔保後，得免為假執行
。
    事實及理由
一、按當事人得以合意定第一審管轄法院，民事訴訟法第24條第
    1項前段定有明文。查，兩造既已於授信約定書第13條約定
    ，同意以本院為第一審管轄法院（見本院卷第7頁），則本
    院就本件訴訟自有管轄權，合先陳明。
二、原告主張：堅業五金行為獨資商號，而被告乙○○為堅業五
    金行之負責人（下稱乙○○），於民國93年12月9日邀同被
    告丙○○（下稱丙○○）為連帶保證人，向伊借款共計新台
    幣 (下同)1,500,000 元（借款金額、起迄日、年息均詳如
    附表一所示），並約定如未依約分期還本付息時，即喪失期
    限利益，上列借款視為為全部到期，且若逾期6個月以內者
    ，應另按前開利率之10%加計違約金，逾期6個月以上之部分
    ，應另按前開利率之20%加計違約金。詎乙○○卻未依約分
    期清償，僅繳納至93年8月9日之本息，則其業已喪失期限利
    益，系爭借款即已視為到期。惟乙○○仍尚積欠伊本金計
    1,207,876元，及如附表二所示之利息、違約金，而丙○○
    為上列借貸契約之連帶保證人，自應負連帶清償責任。爰依
    借款及連帶保證契約之法律關係，提起本訴等情。並於本院
    聲明(一)如主文第1項所示。(二)願以現金或同面額之中央政府
    重大交通建設公債甲類第6期債票 (85年度)為擔保，請准宣
    告假執行。
二、被告則以：乙○○固邀同丙○○為連帶保證人，於93年12月
    9日向原告借款1,500,000元，而乙○○僅實際取得借款1,14
    0, 000元。另原告業已於94年9月14日就丙○○在原告桃園
    分行內之存款618元，及乙○○在原告汀洲分行內之存款200
    ,6420 元取償，故此部分金額應予扣除等語，資為抗辯。並
    於本院聲明：(一)原告之訴及假執行聲請均駁回。(二)如受不利
    之判決，願供擔保請准宣告免為假執行。
三、經查，原告主張上列之事實，業據提出綜合授信約定書、撥
    款借貸書、單筆放款繳息狀況查詢單、營業登記資料公示查
    詢、放款轉帳傳票等件為證 (見本院卷第11至15頁、第36頁
    ) ，且為被告所不爭執（見本院卷第34頁反面），堪信為真
    。
四、雖被告抗辯：乙○○雖向原告借款計1,500,000元，但僅實
    得借款1,140,000元云云。惟查，被告於93年12月9日原告依
    約撥款後，上列借款旋即遭訴外人即易通國際行銷有限公司
    業務員取走360,000元乙節，為被告所自陳（見本院卷第34
    頁反面），是原告既已依約給付借款金錢予借款人（即乙○
    ○），則雙方間之消費借貸契約即已成立，至於被告與訴外
    人間之糾紛，顯與原告無涉，故被告自不得執此作為拒絕清
    償上列借款之抗辯事由。另原告雖曾於94年9月14日通知被
    告，將就乙○○、丙○○於其分行內之存款618元、200,642
    0元為取償乙節，固有卷附抵銷通知函可憑（見本院卷第27
    至28頁），但原告尚未就乙○○、丙○○之上列存款為取償
    ，亦有單筆放款繳息狀況查詢單在卷足稽（見本院卷第13
    至14頁），則被告抗辯此部分金額應予扣除云云，即無可取
    。
五、按借用人應於約定期限內，返還與借用物種類、品質、數量
    相同之物；連帶保證之保證人與主債務人負同一債務，對於
    債權人各負全部給付之責任。民法第478條、第272條第1項
    分別定有明文。查，乙○○既為上列借款之借用人，而丙○
    ○為連帶保證人，則被告自應就上列借款負連帶清償責任。
    從而，原告依借貸及連帶保證契約之法律關係，訴請被告應
    連帶給付如主文第1項所示，為有理由，應予准許。
六、原告陳明願以現金或同面額之中央政府重大交通建設公債甲
    類第6期債票 (85年度)為擔保，請為宣告假執行，而被告亦
    陳明願供擔保宣告免為假執行，經核均與規定相符，爰分別
    酌定相當之擔保金額予以宣告。
七、據上論結，本件原告之訴為有理由，依民事訴訟法第85條第
    2項、第390條第2項、第392條第2項，判決如主文。
中　　華　　民　　國　　94　　年　　11　　月　　30　　日
                  民事第一庭    法　官　楊絮雲
以上正本係照原本作成
如對本判決上訴，須於判決送達後20日內向本院提出上訴狀
中　　華　　民　　國　　94　　年　　11　　月　　30　　日
                       　　　　 書記官　高秋芬
